【裁判字號】    99,抗,479
【裁判日期】    990430
【裁判案由】    停止強制執行
【裁判全文】
臺灣高等法院民事裁定                   99年度抗字第479號
抗  告  人  甲○○
上列抗告人因與相對人聯邦商業銀行股份有限公司間聲請停止強
制執行事件，對於中華民國99年1月22日臺灣桃園地方法院99年
度聲字第84號裁定提起抗告，本院裁定如下：
    主  文
抗告駁回。
抗告訴訟費用由抗告人負擔。
    理  由
一、按法院依強制執行法第18條第2項規定，以裁定命債務人供
    擔保後停止強制執行，其擔保金額之多寡應如何認為相當，
    係屬於法院職權裁量之範圍（最高法院92年度台抗字第574
    號裁定參照）；此項擔保係備供強制執行債權人因停止執行
    所受損害之賠償，法院定擔保金額時，應斟酌該債權人因停
    止執行可能遭受之損害，以為衡量之標準（最高法院96年度
    台抗字第538號裁定參照）。
二、抗告意旨略以：抗告人年近80歲，獨居，已無任何薪資收入
    。伊畢生為國服務、辛勤勞苦一生所積存之退休金及存款經
    相對人聲請強制執行扣押，所剩寥寥，生活已經艱困。相對
    人對伊持續計算高額利息及違約金，復又逕行拍賣伊位在桃
    園縣中壢市○○路559號12樓之9之住屋。伊上述房屋因建商
    涉嫌詐欺，不僅房屋被縣政府認定為違建有拆除之虞；稅務
    局亦以實際使用面積增加為由課徵房屋稅金。伊無力提供擔
    保金聲請停止強制執行，爰聲請准伊免供擔保停止強制執行
    云云。
三、經查抗告人以其在原法院以99年度訴字第104號事件，對相
    對人起訴請求確認債權不存在及塗銷抵押權登記為由，聲請
    停止強制執行，依各級法院辦案期限實施要點規定，第一、
    二、三審辦案期限分別為1年4個月、2年、1年，原法院認上
    開事件之確定期間以4年為適當，並斟酌相對人聲請原法院
    以96年度執字第44123號強制執行程序對抗告人強制執行之
    債權額為新臺幣（下同）213萬2,392元，相對人因抗告人聲
    請停止強制執行，可能遭受上開金額法定利息之損害，計為
    42萬6,478元（計算式：2,132,392元×5%×4(年)＝426,478
    元，元以下4捨5入），經核並無不當，抗告人聲請免供擔保
    停止強制執行，為不足取。抗告意旨指摘原裁定不當，聲明
    廢棄，為無理由。
四、據上論結，本件抗告為無理由，依強制執行法第30條之1、
    民事訴訟法第495條之1第1項、第449條第1項、第95條、第
    78條，裁定如主文。
中    華    民    國    99    年    4     月    30    日
                      民事第八庭
                        審判長法  官  劉勝吉
                              法  官  連正義
                              法  官  鄭威莉
正本係照原本作成。
本裁定除以適用法規顯有錯誤為理由外，不得再抗告。如提起再
抗告，應於收受後10日內委任律師為代理人向本院提出再抗告狀
。並繳納再抗告費新台幣１千元。
中    華    民    國    99    年    5     月    4     日
                              書記官  李垂福

司法院資訊處製作；財團法人民間司法改革基金會備份。
